臺灣高等法院刑事裁定
110年度聲再字第76號
再審聲請人  
即受判決人  詹大為



上列聲請人因傷害等案件，對於本院102年度上易字第2585號，
中華民國103年1月7日第二審確定判決（第一審案號：臺灣臺北
地方法院102年度易字第748號，起訴案號，臺灣臺北地方檢察署
102年度偵字第10102號），聲請再審，本院裁定如下：
    主  文
再審之聲請駁回。
    理  由
一、聲請再審意旨如附件聲請人之書狀所載。
二、按聲請再審，應以再審書狀敘述理由、附具證據；又法院認
    為聲請再審之程序違背規定者，應以裁定駁回之，但其不合
    法律上之程式可以補正者，應定期間先命補正，刑事訴訟法
    第429條前段及第433條分別定有明文。所謂敘述理由，係指
    具體表明符合法定再審事由之原因事實而言；所稱證據，係
    指足以證明再審事由存在之證據。倘僅泛言有法定再審事由
    ，而未敘明具體情形，或所述情形顯與法定再審事由不相適
    合，或未提出足以證明再審事由存在之證據，均應認聲請再
    審之程序違背規定。
三、本院之判斷：
　㈠查，本件聲請人即受判決人詹大為以本院102年上易字第2585
    號（下稱原確定判決）有刑事訴訟法第420條第1項第2款、
    第3款、第2項規定等之事由聲請再審，其聲請內容即如附件
    書狀所載。因其僅附具原確定判決及本院前次110年度聲再
    字第20號程序駁回其聲請再審裁定等裁判繕本（見本院卷第
    7至43頁），而其就本案另於：⑴民國110年3月16日提出「刑
    事聲請再審補正證據狀」，附件為其對另案即臺灣臺北地方
    法院101年度簡上字第217號判決（下稱臺北地院簡上判決）
    所提出之刑事聲請再審狀影本，以及本院定期於110年4月20
    日訊問之傳票（下稱本院傳票）影本（見本院卷第51至67頁
    ）；⑵110年3月19日提出之「刑事聲請再審補正證據㈡狀」，
    附件為其對前開臺北地院簡上判決之另份刑事聲請再審狀影
    本及本院傳票影本（見本院卷第69至85頁）；⑶110年3月31
    日提出之「刑事聲請再審補正證據㈢狀」，附件為其對前開
    臺北地院簡上判決又聲請再審之刑事聲請再審狀影本及本院
    傳票影本（見本院卷第87至103頁），亦即聲請人就本件聲
    請再審，並未附具證據。而其經本院通知於110年4月20日到
    庭陳述意見，然其並未到場（見本院卷第107、109頁），本
    院乃於110年6月3日裁定命其應補正證據（見本院卷第125至
    126頁），惟其於110年6月16日提出之「刑事聲請再審補正
    理由狀」，內容略以：「補正理由：一、查110年2月5日臺
    灣高等法院刑事裁定110年度聲再字第20號（詳110年2月20
    日聲請再審狀附證一影本）第2頁第12行至第3頁第9行記載
    理由三、內容事項：查103年1月7日臺灣高等法院刑事判決1
    02年度上易字第2585號（詳110年2月20日聲請再審狀附證二
    影本）第3頁第1行至第5行記載及第4頁第10行至第14行記載
    理由……（略）。以上判決理由記載內容事項證人林益生所述
    嘴唇打到外，與臺北市萬芳醫院出具之診斷書嘴唇擦傷所記
    載傷勢不符？查103年1月7日臺灣高等法院刑事判決102年度
    上易字第2585號（詳110年2月20日聲請再審狀附證二影本）
    第3頁第末8行至第末6行記載，及第4頁第1行至第6行記載，
    及第4頁第末14行至第末10行記載及第7頁第末1行至第8頁第
    2行記載理由……（略）。以上判決理由記載內容事項，林益
    生所述被告轉過身來被告就動手與吳承達所述以水平方向揮
    拳動作不相符？查103年1月7日臺灣高等法院刑事判決102年
    度上易字第2585號（詳110年2月20日聲請再審狀附證二影本
    ）第3頁第末8行至第末7行記載及第8頁第10行記載理由……（
    略）。以上判決理由內容記載事項，查102年12月24日臺灣
    高等法院102年度上易字第2585號審判程序筆錄第4頁第12行
    至第15行記載及第5頁第1行至第6行記載……（略）。以上所
    記載林益生所述我跟被告走到外面時，被告轉過身來，被告
    就動手與證人蔡永郎所述只有聽到很大聲的『出來』之事實不
    相符？聲請人一直被林益生擋在大門外？。二、查103年1月
    7日臺灣高等法院刑事判決102年度上易字第2585號（詳110
    年2月20日聲請再審狀附證二影本）第1頁第末17行至第末13
    行記載事實……（略）。查102年10月23日臺北地方法院102年
    度易字第748號審判筆錄第6頁第12行至第16行記載……（略）
    。以上所記載內容事項依照刑事訴訟法第159條第1項規定不
    得作為證據？聲請人對於101年12月4日臺北地方法院刑事判
    決101年度簡上字第217號案已於110年3月31日遞狀提起再審
    ，並於110年6月13日向臺北地方法院遞狀提起對101年度簡
    上字第217號聲請再審補正理由狀（附證一影本）。三、查9
    2台上1543號記載……（略）。查49台上315號記載……（略）。
    並依照刑事訴訟法第323條第1項但書規定，在檢察官偵查終
    結前，告訴人林益生、吳承達並沒有向檢察官交付自訴狀，
    因此傷害告訴並非合法？（以下空白）」等語，並附具其於
    110年6月13日對臺北地院簡上判決提出再審之「刑事聲請再
    審補正理由狀」及本院上開命其應補正證據之裁定影本，有
    其提出之「刑事聲請再審補正理由狀」及附件在卷可稽（見
    本院卷第129至157頁）。
　㈡按刑事訴訟法第420條第1項第2、3款規定：「有罪之判決確
    定後，有下列情形之一者，為受判決人之利益，得聲請再審
    ：…二、原判決所憑之證言、鑑定或通譯已證明其為虛偽者
    。三、受有罪判決之人，已證明其係被誣告者」，亦即得依
    本條款規定聲請再審之事由，係指原判決所憑之證言，已證
    明其為虛偽，以及受有罪判決之人已證明其係被誣告等情形
    而言。且此所指虛偽及被誣告事實之證明，依同條第2項規
    定，必須以「經判決確定」，或「其刑事訴訟不能開始或續
    行非因證據不足者」為限，始得聲請再審，如未提出此等適
    格證明，其聲請再審之程序即與再審規定有違。而聲請人上
    開歷次提出之書狀所附具之資料，經核均非屬證明原確定判
    決所憑之證言有虛偽以及其係被誣告之證據，又台北地院10
    1年度簡上字第217號一案，係對其另犯妨害公務案件之判決
    ，有該案判決在卷可參（見本院卷第159至164頁），則其上
    開提出對台北地院101年度簡上字第217號判決之聲請再審書
    狀，顯與本案聲請再審應附具之證據無涉。至於其於上開聲
    請再審書狀內所載，僅摘錄本院110年度聲再字第20號裁定
    及原確定判決之部分內容，及援引相關實務見解暨刑事訴訟
    法條文，所敘無非僅在質疑原確定判決中證人林益生所證受
    傷部位與其驗傷診斷證明書記載傷勢不同、證人林益生與吳
    承達所證之當日案發情節互有出入、告訴人林益生、吳承達
    並未依規定向檢察官交付自訴狀提起自訴，以及其未到案執
    行而遭發布通緝之另案即臺北地院簡上判決中，有使用不具
    證據能力之證據作為判決基礎等情，並未具體表明符合刑事
    訴訟法第420條第1項第2款及第3款規定之再審事由，亦未提
    出合於同條第2項規定之證據，顯然違背刑事訴訟法第429條
    所定聲請再審之法定程序，其聲請於法不合，應予駁回。
四、據上論斷，應依刑事訴訟法第433條，裁定如主文。　
中　　華　　民　　國　　110 　年　　8　 　月　　16 　日
                  刑事第二十二庭審判長法　官  洪于智
                                      法　官  汪怡君
                                      法　官  陳銘壎
以上正本證明與原本無異。
不得抗告。
                                      書記官  吳思葦
中　　華　　民　　國　　110 　年　　8　 　月　　16 　日